【裁判字號】    91,易,1565
【裁判日期】    920520
【裁判案由】    竊盜
【裁判全文】
臺灣桃園地方法院刑事判決                        九十一年度易字第一五六五號
    公  訴  人  臺灣桃園地方法院檢察署檢察官
    被      告  丙○○
右列被告因竊盜案件，經檢察官提起公訴（九十一年度偵字第一四Ｏ三七號），本院
判決如左：
    主    文
丙○○無罪。
    理由
一、被告丙○○經合法傳喚，無正當理由不到庭，本院認本件係應諭知無罪之案件，
    爰不待其陳述逕行判決。
二、按犯罪事實應依證據認定之，無證據不得推定其犯罪事實，刑事訴訟法第一百五
    十四條定有明文。又認定不利於被告之事實，須依積極證據，苟積極證據不足為
    不利於被告事實之認定時，即應為有利於被告之認定，更不必有何有利之證據，
    最高法院三十年上字第八一六號著有判例可資參照。
三、公訴意旨略以：被告丙○○意圖為自己不法之所有，於民國九十一年七月二十八
    日零時三十分許，在桃園縣八德市○○路○段一四二Ｏ巷八十六號前，竊取被害
    人乙○○所有之車牌號碼ＲＷＧ─Ｏ九六號重機車，得手後留供己用。嗣於同日
    凌晨一時三十八分許，在桃園縣大溪鎮○○路○段二一六號前為警查獲，始知上
    情。因認被告涉有刑法第三百二十條第一項竊盜罪嫌云云。
四、訊據被告堅決否認有前述犯行，辯稱：該部機車係伊向乙○○的兒子甲○○借的
    ，伊未竊車等語。按公訴人認被告涉有竊盜罪嫌，係以被告於警訊及偵查中坦承
    犯行，核與被害人乙○○指述之情節相符，並有贓物認領保管條一紙、鑰匙三把
    足證，資為論據。經查：
   （一）被告於警、偵訊中係供承騎乘被害人乙○○所有之車牌號碼ＲＷＧ─Ｏ九
         六號重機車，乙○○不知伊將機車騎走，是拿伊姊夫之鑰匙發動引擎等情
         （見臺灣桃園地方法院檢察署九十一年度偵字第一四Ｏ三七號偵查卷第四
         頁背面、第五頁、第十七頁背面、第十八頁），並未坦認有竊取機車之犯
         行。
   （二）證人即乙○○之子甲○○於本院審理時證述：「‧‧他（指被告）跟我說
         要借我媽媽乙○○的機車。」、「他說他要出去，需要用車，要跟我借機
         車‧‧‧是晚上的時候借的」、「（問：為何被告不向乙○○借車？）那
         時我媽他們已睡覺了。」、「（當時）我在家裡睡覺。」、「（問：被告
         如何騎乘乙○○的機車？）因為那機車的鑰匙孔是鬆的，隨便一把機車鑰
         匙都能開。」、「（問：有無與乙○○說車子是你同意借給被告的？）沒
         有。」、「（問：何時知道被告騎乘乙○○的機車被查獲？）查獲那天晚
         上，我媽媽告訴我，車子被偷。」、「（問：你有無告訴你媽媽車子是被
         人借走的？）有，我是事後才說的。」、「（問：被查獲後，被告有無找
         你要出面作證？）有，但我沒有時間，我要上班，我今天是請假來的，且
         我之前很少在家。」等語綦詳。
   （三）證人乙○○於審理時證述：「（問：知不知道機車是張文祥借給被告的？
         ）不知道。」、「（問：從警局回來時，張文祥有無告訴你說車子是被告
         借的？）我告訴我兒子機車被偷了，我兒子說他有答應借給被告，但鑰匙
         沒有給他。」等語在卷。
   準此以觀，證人甲○○之證詞與證人乙○○之證詞吻合，且其等與被告間並無僱
   傭或親屬關係，自無甘冒偽證罪重責迴護被告之理，證人甲○○、乙○○之證詞
   ，應予採信，足認被告於騎乘被害人乙○○機車時，曾徵得甲○○同意，被告應
   無不法所有之意圖，竊取被害人乙○○之機車。查本件公訴人認被告於警、偵訊
   中坦承竊盜犯行，容有誤認，已如前述，且證人乙○○於警訊中之指述，僅能證
   明被告未告知乙○○借騎機車之事實，不能證明被告有竊車之犯意，是被告上開
   所辯，應非臨訟杜撰之詞，堪予採信。
   此外又查無其他積極證據，足認被告確有公訴人所指竊盜之情事，被告犯罪尚屬
   不能證明，依法應諭知無罪之判決。
據上論斷，應依刑事訴訟法第三百零一條第一項、第三百零六條，判決如主文。
本案經檢察官王以文到庭執行職務。
中      華      民      國    九十二    年      五      月    二十      日
                                  臺灣桃園地方法院刑事第一庭
                                      法  官   黃梅淑
右正本證明與原本無異。
如不服本判決，應於判決送達後十日內向本院提出上訴狀( 應附繕本 )，上訴於
臺灣高等法院。
                                      書記官   孫立文
中        華        民        國   九十二   年   五   月    二十    日


司法院資訊處製作；財團法人民間司法改革基金會備份。
